高雄高等行政法院裁定
　　　　　　　　　　　　　　　　九十四年度訴字第五五八號
原　　　告　品竑工程有限公司
兼　上一人
代　表　人　甲○○
共　　　同
訴訟代理人　丁○○
被　　　告　台灣省自來水股份有限公司第六區管理處
代　表　人　乙○○○○
訴訟代理人　林文俊
　　　　　　丙○○
上列當事人間因採購事件，原告提起行政訴訟。本院裁定如下：
　　主  文
原告之訴駁回。
訴訟費用由原告負擔。
　　理  由
一、按「原告之訴，有左列各款情形之一者，行政法院應以裁定
    駁回之。但其情形可以補正者，審判長應定期間先命補正：
    ．．．十、起訴不合程式或不備其他要件者。」為行政訴訟
    法第一百零七條第一項第十款所明定。又依行政訴訟法第四
    條第一項之規定，人民因中央或地方機關之違法行政處分，
    認為損害其權利或法律上之利益，經依訴願法提起訴願而不
    服其決定者，得向高等行政法院提起撤銷訴訟，是提起撤銷
    訴訟係以違法之行政處分為對象。另依行政訴訟法第六條規
    定提起之確認行政無效之訴訟，亦係以行政處分為確認無效
    之對象。而此所謂行政處分，依訴願法第三條第一項規定係
    指中央或地方機關就公法上具體事件所為之決定或其他公權
    力措施而對外直接發生法律效果之單方行政行為而言。至行
    政官署所為單純的事實之敘述、通知或理由之說明，既不因
    該項敘述、通知或說明而生法律效果，自非行政處分，此觀
    最高行政法院四十四年判字第十八號判例、六十二年裁字第
    四十一號判例即明。再按「提起行政訴訟，得於同一程序中
    ，合併請求損害賠償或其他財產上給付。」行政訴訟法第七
    條亦定有明文。
二、經查，本件因內政部營建署南區工程處之台南縣學甲鎮○號
    道路工程之路面管線位置下陷，經內政部營建署南區工程處
    南工組新營工務所會同承攬學甲鎮○號道路工程承包商詠春
    營造有限公司（下稱詠春公司）、被告及台南縣學甲鎮公所
    ，於民國（下同）九十四年六月二十二日會勘後，作成結論
    ：「路面至路床以上由承攬本工程廠商（即詠春公司）負責
    修繕，另外路床以下至自來水管線位置則由台灣省自來水公
    司承攬廠商（即原告品竑工程有限公司）負責修繕。」之後
    ，內政部營建署南區工程處乃於九十四年七月四日以營署南
    南字第０九四三三八三二七九號函附會勘紀錄送請被告查照
    。嗣被告於九十四年七月五日以台水六工字第０九四０００
    六九三二０號函覆內政部營建署南區工程處並函知原告品竑
    工程有限公司（下稱品竑公司）略謂：「．．有關貴處承商
    與本案管線承商爭議部分（附原函影本），應請逕與當事者
    （品竑工程有公司．．）釐清之，管線承商將就其承攬部分
    予以澄清。有須本公司協助通知之必要時，可副知本案監造
    單位．．」等語。原告不服前揭被告九十四年七月五日台水
    六工字第０九四０００六九三二０號函，提起本訴，聲明求
    為判決撤銷及確認被告九十四年七月五日台水六工字第０九
    四０００六九三二０號函無效；被告並應賠償原告甲○○新
    台幣（下同）八百萬元，賠償原告品竑公司二十八億元云云
    。
三、然查，被告於九十四年七月五日以台水六工字第０九四００
    ０六九三二０號函正本送達內政部營建署南區工程處及原告
    品竑公司，其內容係謂：「．．有關貴處承商與本案管線承
    商爭議部分（附原函影本），應請逕與當事者（品竑工程有
    公司．．）釐清之，管線承商將就其承攬部分予以澄清。有
    須本公司協助通知之必要時，可副知本案監造單位．．」等
    語，核該函僅係通知內政部營建署南區工程處請承攬學甲鎮
    ○號道路工程廠商與管線承攬廠商（即原告），就責任爭議
    部分逕行釐清之。是該函為單純的事實之敘述，既不因該項
    敘述而生何法律效果，是其性質為觀念通知，並非被告基於
    高權所為之行政處分，自非屬於行政機關就公法上具體事件
    所為之決定或其他公權力措施，而不屬行政處分。且該函非
    被告依政府採購法第一百零一條第一項規定作成之通知，自
    非行政處分，原告對之提起撤銷訴訟及確認無效訴訟，均非
    適法，應予駁回。
四、又觀之首揭行政訴訟法第七條規定，依其文義，乃係提起行
    政訴訟，得於同一程序中，合併請求損害賠償或其他財產上
    給付，即合併請求財產上給付訴訟，其立法目的在於因其請
    求之損害賠償或財產上之給付訴訟，與其所合併提起之行政
    訴訟間，有一定之前提關係或因果關係，使行政法院就合併
    之訴訟為裁判時，基於訴訟資料之共通，可以節省勞力、時
    間、費用，並避免二訴訟裁判之衝突。惟此係以原告提起之
    行政訴訟合法為前提，方得合併請求被告賠償其損害，否則
    該合併請求賠償之訴，亦屬不備起訴要件而不合法。本件原
    告提起撤銷及確認訴訟，既因不備起訴要件而不合法，已如
    前述，則原告併請求被告賠償原告甲○○、品竑公司各八百
    萬元、二十八億元部分，亦屬不備起訴要件而不合法，即無
    從合併提起，應併予駁回。又依程序不合，實體不究之原則
    ，本件原告之訴，既從程序上予以駁回，其實體之主張，即
    無庸再予斟酌，併此敘明。
據上論結，依行政訴訟法第一百零七條第一項第十款、第一百零
四條、民事訴訟法第九十五條、第八十五條第一項前段、第七十
八條，裁定如主文。
中　　華　　民　　國　九十四　年　  十一　　月　十四　日
                  第一庭審判長法  官　呂佳徵
                              法  官　林勇奮
                            　法  官　蘇秋津
以上正本係照原本作成。
如不服本裁定，應於裁定送達後十日內以書狀敘明理由，經本院
向最高行政法院提出抗告（須按對造人數附具繕本）；並應預繳
送達用掛號郵票六份（每份三十四元）。
中　　華　　民　　國　九十四　年　  十一　　月　十四　日
　　　　　　　　　　　　　　　書記官  陳嬿如
